臺灣高雄地方法院鳳山簡易庭裁定　　　 110年度鳳秩字第63號
移送機關　　高雄市政府警察局鳳山分局
被移送人　　薛聖霖　


上列被移送人因違反社會秩序維護法案件，經移送機關以民國11
0 年8 月30日高市警鳳分偵字第11073514000 號移送書移送審理
，本院裁定如下：
    主      文
薛聖霖無正當理由攜帶具有殺傷力之器械，處罰鍰新臺幣參仟元。
扣案之武士刀壹把沒入。
    事實及理由
一、被移送人於下列時、地有違反社會秩序維護法之行為：
  ㈠時間：民國110年8月16日10時25分許。
  ㈡地點：高雄市鳳山區過埤路與過勇路口。
  ㈢行為：無正當理由攜帶具有殺傷力之武士刀1把。
二、按無正當理由攜帶具有殺傷力之器械、化學製劑或其他危險
    物品者，處3 日以下拘留或新臺幣3 萬元以下罰鍰，社會秩
    序維護法第63條第1 項第1 款定有明文。依上揭法條所規範
    之要件，判定被移送人有無違反該行為，首須被移送人有攜
    帶行為，次審酌該攜帶行為是否係無正當理由，再衡量被移
    送人攜帶行為所處時空，因被移送人於該時空有攜帶該類器
    械，而使該時空產生安全上危害。亦即，就被移送人客觀上
    之攜帶行為，依其攜帶之目的，考量被移送人攜帶當時言詞
    舉動、時間、地點、身分等因素，據以認定其是否已構成上
    開條款之非行，合先敘明。
三、被移送人於上開時、地騎乘車牌號碼000-0000號普通重型機
    車（下稱系爭車輛），系爭車輛車廂處置有武士刀1 把一情
    ，因被移送人未戴安全帽遭警攔查而查獲，並扣得武士刀1
    把一情，業據被移送人於警詢時坦承不諱，並有扣押筆錄、
    扣押物品目錄表、扣押物品收據、現場照片、武士刀照片、
    高雄市政府警察局舉發違反道路交通管理事件通知單在卷可
    稽（本院卷第9 至11頁、第19至31頁），自堪認定。而本件
    扣案之武士刀，經移送機關送請高雄市政府警察局鑑驗，其
    鑑驗結果全長約50.5公分、刀柄長約18.2公分、刀刃長約32
    .3公分，刀刃單面開鋒，依現狀檢視，不符「列管刀械－武
    士刀」之要件，應認非屬槍砲彈藥刀械管制條例所管制之刀
    械乙節，有高雄市政府警察局110 年8 月23日高市警保字第
    11034788900 號函在卷可稽（本院卷第33至35頁）。惟扣案
    之武士刀為金屬製品，質地堅硬且刀鋒銳利，刀刃單面開鋒
    ，如持之朝人揮砍，足以傷人性命，屬具殺傷力之器械甚明
    。至被移送人辯稱：該把武士刀係一年多前自網路上購買，
    今日欲從公司帶回家當擺飾用云云，惟本件查獲地點係供不
    特定人通行之道路，被移送人將具殺傷力之武士刀置於其實
    力支配範圍之系爭車輛車廂內，其危險程度非輕，恐有因濫
    用或誤用而對於社會大眾之生命安全及社會安寧產生危害之
    虞，縱依被移送人所辯購買武士刀之目的係為放在家中當擺
    飾一情，然被移送人理應於一年多前購入時即置於家中而無
    須隨身攜帶，是被移送人以當擺飾為辯，難認為正當理由，
    足認被移送人確有無正當理由攜帶上開具殺傷力之武士刀之
    違序事實。
四、核被移送人所為，係違反社會秩序維護法第63條第1 項第1
    款無正當理由攜帶具有殺傷力之器械之規定。爰審酌被移送
    人之行為有危及公共秩序，影響社會安寧之虞，所為實值非
    難，惟念及其未持以傷人或為其他非法用途，兼衡其違序後
    之態度，行為之手段、智識程度等一切情狀，量處如主文第
    1 項所示之處罰，以示懲儆。扣案之武士刀1 把為被移送人
    所有，業據被移送人陳述在卷（本院卷第10頁），且係供違
    反上述社會秩序維護法行為所用之物，爰依社會秩序維護法
    第22條第3項前段之規定，併予宣告沒入。
五、依社會秩序維護法第45條第1 項、第63條第1 項第1 款、第
    22條第3 項前段，裁定如主文。
中    華    民    國   110    年    9     月    28    日
                  鳳山簡易庭  法  官    藍雅筠
以上正本係照原本作成。
如不服本裁定，得於裁定書送達之翌日起5 日內，以書狀敘述理
由，向本庭提出抗告。
中    華    民    國   110    年    9     月    28    日
                              書記官    蔡毓琦